臺灣士林地方法院民事判決
111年度簡上附民移簡字第5號
原      告  吳翊萍  
被      告  劉政洋  
上列當事人間請求損害賠償事件，原告提起刑事附帶民事訴訟，
經本院刑事庭以111年度簡上附民字第43號裁定移送前來，本院
於民國111年11月22日言詞辯論終結，判決如下：
    主  文
被告應給付原告新臺幣玖萬元，及自民國一百一十一年三月二十
三日起至清償日止，按週年利率百分之五計算之利息。
原告假執行之聲請駁回。
    事  實  及  理  由
一、原告主張：被告基於幫助他人詐欺取財及幫助洗錢之不確定
    故意，於民國109年12月17日不詳時間，將其中國信託銀行0
    00-000000000000號帳戶(下稱系爭帳戶)之存摺、提款卡、
    網路銀行帳號含密碼，提供予不詳姓名之詐騙集團成員，嗣
    該詐騙集團成員即意圖為自己不法之所有，於同年12月18日
    以通訊軟體Line與原告取得聯繫，佯以投資博弈事業獲利良
    好云云，致原告陷於錯誤，而匯款新臺幣(下同)9萬元至系
    爭帳戶，受有9萬元之損害，爰依民法第184條第1項前段提
    起本訴等語，並聲明如主文第1項所示。
二、被告則以：伊同意賠償原告，伊認諾原告的請求9萬元及利
    息部分等語。
三、本院之判斷：
　㈠按因故意或過失，不法侵害他人之權利者，負損害賠償責任
    。故意以背於善良風俗之方法，加損害於他人者亦同；數人
    共同不法侵害他人之權利者，連帶負損害賠償責任。不能知
    其中孰為加害人者亦同。造意人及幫助人，視為共同行為人
    ，民法第184條第1項、第185條第1項、第2項分別定有明文
    。次按當事人於言詞辯論時為訴訟標的之捨棄或認諾者，應
    本於其捨棄或認諾為該當事人敗訴之判決，民事訴訟法第38
    4條定有明文。被告於本院111年11月22日言詞辯論期日陳明
    同意原告之請求，對本件訴訟標的為認諾（見本院卷第68頁
    筆錄），依上開規定，應為被告敗訴之判決。
  ㈡按給付無確定期限者，債務人於債權人得請求給付時，經其
    催告而未為給付，自受催告時起，負遲延責任。其經債權人
    起訴而送達訴狀，或依督促程序送達支付命令，或為其他相
    類之行為者，與催告有同一之效力；遲延之債務，以支付金
    錢為標的者，債權人得請求依法定利率計算之遲延利息，民
    法第229條第2項、第233條第1項前段分別定有明文。又應付
    利息之債務，其利率未經約定，亦無法律可據者，週年利率
    為百分之五，亦為同法第203條所明定。本件原告請求被告
    給付一定之金額，屬以支付金錢為其標的，依上開規定，原
    告請求被告給付自刑事附帶民事起訴狀繕本送達即111年3月
    22日（見111年度簡上附民字第43號卷第7頁送達證書）之翌
    日起，按週年利率百分之五計算之利息，為有理由。　
四、綜上所述，原告依民法第184條第1項前段規定，請求被告給
    付9萬元，及自111年3月23起至清償日止，按週年利率百分
    之五計算之利息，為有理由，應予准許。
五、本件係原告於刑事簡易程序第二審提起請求損害賠償之附帶
    民事訴訟，經本院刑事庭裁定移送前來，本院依簡易第二審
    程序審理判決，因本件訴訟標的金額未逾150萬元，不得上
    訴最高法院，經本院判決後即告確定而有執行力，原告聲請
    假執行並無必要，爰駁回其假執行之聲請。
六、本件係原告於刑事訴訟程序所提起之附帶民事訴訟，依刑事
    訴訟法第504條第2項規定，免納裁判費，且兩造於本件訴訟
    程序，尚無其他訴訟費用之支出，故不另為訴訟費用負擔之
    諭知。
七、據上論結，原告之訴為有理由，判決如主文。
中　　華　　民　　國　　111 　年　　12　　月　　13　　日
              民事第二庭審判長法  官  陳  章  榮
                              法  官  方  鴻  愷 
　　　　　　　　　　　　　　  法  官  辜  漢  忠
以上正本係照原本作成。
本件判決不得上訴。
中　　華　　民　　國　　111 　年　　12　　月　　13　　日
                              書記官  潘  盈  筠